臺灣高等法院刑事裁定　　　　　　　　　100年度抗字第276號
抗　告　人
即　被　告　沈冠宇
上列抗告人因竊盜等案件，不服臺灣士林地方法院99年度易字第
384 號、100 年度易字第24號，中華民國100 年2 月11日延長羈
押裁定，提起抗告，本院裁定如下：
    主  文
抗告駁回。
    理  由
一、原裁定意旨略以：本件被告欒澤敏、陳炳章、沈冠宇前經本
    院訊問後，認其犯刑法第321條第 1項第2、3、4款加重竊盜
    罪，嫌疑重大，且被告 3人經檢察官起訴共同犯19件加重竊
    盜罪，有事實足認有反覆實施加重竊盜罪之虞，有刑事訴訟
    法第101條之1第1項第5款所定之情形，有羈押之必要，而於
    民國99年11月29日將被告欒澤敏、陳炳章、沈冠宇執行羈押
    。本件業經審理言詞辯論終結並宣判，認被告欒澤敏、陳炳
    章、沈冠宇構成刑法第321 條第1 項第2 、3 、4 款加重竊
    盜罪，且被告欒澤敏、陳炳章各經定應執行刑為有期徒刑 4
    年，被告沈冠宇之應執行刑為有期徒刑3 年8 月，被告欒澤
    敏、陳炳章、沈冠宇既業經本院判處徒刑，且本件被告3 人
    共同為25件加重竊盜犯行，顯見渠等均有再犯竊盜罪之虞，
    本案雖經一審判決審結，惟尚未確定，上開羈押之原因仍俱
    在，被告3 人均有羈押之必要，是被告欒澤敏、陳炳章、沈
    冠宇應自100 年3 月1 日起均延長羈押2 月等語。
二、抗告意旨略以：本案25件加重竊盜罪中，其中10多件乃抗告
    人沈冠宇自白配合檢警查辦所得，可見抗告人犯罪後態度良
    好，深具悔意；且本案業經原審法院判處抗告人有期徒刑 3
    年8 月重刑，抗告人豈會再反覆實施，已無再犯之虞。又抗
    告人妻子罹有精神疾病，家中尚有10歲及6 歲兩幼子及年邁
    母親無人照顧，故請鈞長考量以責付或限制住居方式，准予
    抗告人停止羈押云云。
三、按法院為羈押之裁定時，其本質上係屬為保全被告使刑事訴
    訟程序得以順利進行，或為保全證據，或為擔保嗣後刑之執
    行程序，或為防止被告反覆施行同一犯罪，而對被告實施剝
    奪其人身自由之強制處分，法院僅須在外觀上審查被告犯罪
    嫌疑是否重大，及有無賴此保全偵、審程序進行或執行而為
    此強制處分之必要，關於羈押原因之判斷，尚不適用訴訟上
    之嚴格證明原則，只需檢察官提出之證據在形式上足以證明
    被告犯罪嫌疑為已足。且被告之犯罪嫌疑是否重大，有無羈
    押之必要，俱屬事實問題，法院容有依法認定裁量之職權。
四、經查：抗告人即被告沈冠宇犯加重竊盜等案件，經臺灣士林
    地方法院檢察署檢察官起訴多達25次竊盜及20次侵入住宅等
    罪，業據抗告人於偵訊中就其犯行坦承不諱，因認抗告人涉
    犯刑法第321 條第1 項之竊盜罪嫌，犯罪嫌疑重大，且抗告
    人短時間內即先後犯下前開多起犯罪，有事實足認有反覆實
    施同一犯罪之虞，而有羈押之必要，經原審法院於99年11月
    29日裁定予以羈押在案。而抗告人前揭犯行已經原審法院以
    99年度易字第384 號、100 年度易字第24號判處25次加重竊
    盜罪，應執行有期徒刑3 年8 月在案。考諸抗告人於98年10
    月間起至99年10月初止，於年餘之期間涉犯竊盜罪行多達25
    件，非無反覆實施之情形，對社會治安之危害非微，原審法
    院因認抗告人羈押原因並未消滅，裁定予以延長羈押，經核
    並無不當。抗告意旨所稱個人家庭因素事由，非得停止羈押
    之法定理由，又僅泛言得以其他方法替代羈押，卻未提出無
    延長羈押原因之具體事由或新事證，指摘或表明原延長羈押
    之裁定有何不當或違法，難認有理由，應予駁回。
據上論結，應依刑事訴訟法第412 條，裁定如主文。
中    華    民    國   100    年    3     月    22    日
                  刑事第十二庭  審判長法  官   蔡永昌
                                      法  官   王美玲
                                      法  官   蔡新毅
以上正本證明與原本無異。
不得再抗告。                          書記官   賴立旻
中    華    民    國   100    年    3     月    23    日